臺灣宜蘭地方法院刑事判決　　　　　　　　　　　　　　九十一年度訴字第三三號
　　公　訴　人　臺灣宜蘭地方法院檢察署檢察官
　　被　　　告　乙○○
右列被告因妨害兵役案件，經檢察官提起公訴（九十年度偵緝字第一七九號），本院
判決如左：
    主  文
乙○○意圖避免常備兵之徵集，應受徵集，無故逾入營期限伍日，累犯，處有期徒刑
柒月。褫奪公權貳年。
    事  實
一、乙○○前於民國八十八年間因竊盜案件，經本院於八十八年十一月十一日以八十
    八年度易字第二五三號判處有期徒刑一年，嗣並於同年十二月六日確定，甫於八
    十九年十一月十三日縮刑期滿執行完畢出監，猶不知悔改，明知其係常備兵，竟
    意圖避免常備兵之徵集，於九十年一月十四日離家至台北工作後，未將其通訊處
    所及聯絡方式告知其母甲○○，致甲○○於九十年三月二日收到宜蘭縣政府兵役
    局所發指定乙○○應於九十年三月二十日前往宜蘭縣羅東鎮羅東火車站集合，至
    宜蘭金六結入營之陸軍常備兵徵集令後，無法傳達、通報乙○○，乙○○無故逾
    入營期限五日仍未依規定報到。
二、案經宜蘭縣政府移送臺灣宜蘭地方法院檢察署檢察官偵查起訴。
    理  由
一、訊據被告乙○○固不否認於右揭時間未依規定前往宜蘭縣羅東鎮羅東火車站報到
    ，前往宜蘭金六結入營之事實，惟矢口否認有何妨害兵役之犯行，辯稱：我那時
    候到台北工作云云。經查，證人甲○○證述：徵集令係由我簽收，因為乙○○離
    家出走，所以通知不到他等語，足徵被告乙○○之徵集令已合法送達於被告乙○
    ○之住所，並經其母甲○○簽收無誤，此並有前開陸軍常備兵徵集令、宜蘭縣五
    結鄉六七妨害兵役案件調查表、該梯次徵送陸軍部隊役男交接名冊各一紙在卷可
    稽。參之，被告於八十九年十二月五日曾赴國軍花蓮醫院接受兵役複檢等情，為
    被告所自承，並有宜蘭縣五結鄉九十年妨害兵役人員名冊「妨害兵役事實」欄載
    明在卷，可認被告應知已處於隨時入伍之狀態，其竟於九十年一月四日離家，並
    與家人失去聯絡，顯有避免徵集之意圖甚明，是被告辯稱因離家不知徵集令云云
    ，仍無法據以免除刑事責任。本件事證明確，其犯行已堪認定。
二、核被告所為，係犯妨害兵役治罪條例第四條第五款之罪名。查被告有前開事實欄
    所指之犯罪科刑及執行情形，此有台灣高等法院被告全國前案紀錄表在卷可憑，
    其於五年內再犯本件有期徒刑以上之罪，為累犯，應依刑法第四十七條規定加重
    其刑。爰審酌被告之前科素行、犯罪動機、目的、手段、情節及犯罪後態度等一
    切情狀，量處如主文所示之刑。並依妨害兵役治罪條例第二十六條規定，併予宣
    告褫奪公權二年。
據上論斷，應依刑事訴訟法第二百九十九條第一項前段，妨害兵役治罪條例第四條第
五款、第二十六條，刑法第十一條前段、第四十七條、第三十七條第二項，判決如主
文。
本案經檢察官劉憲英到庭執行職務。
中      華      民      國    九    十    一    年    四    月    八    日
                                  臺灣宜蘭地方法院刑事第二庭
                                          法  官  郭  淑  珍
右正本證明與原本無異。
如不服本判決，應於判決送達後十日內向本院提出上訴狀( 應附繕本 )。
                                          書記官  李  明  威
中      華      民      國    九    十    一    年    四    月    十日
附錄法條：
妨害兵役治罪條例第四條第五款
 (避免現役征集罪)
五  應受徵集，無故逾入營期限五日者。
